【裁判字號】    92,裁,853
【裁判日期】    920626
【裁判案由】    考成
【裁判全文】
最  高  行  政  法  院  裁  定                    九十二年度裁字第八五三號
    抗  告  人  甲○○
右抗告人因與相對人臺灣汽車客運股份有限公司間考成事件，對於中華民國九十一年
五月二十九日臺北高等行政法院九十年度訴字第六三二一號裁定提起抗告，本院裁定
如左︰
    主  文
抗告駁回。
抗告訴訟費用由抗告人負擔。
    理  由
一、按抗告法院認抗告為不合法或無理由者，應為駁回抗告之裁定，行政訴訟法第二
    百七十二條準用民事訴訟法第四百九十二條第一項定有明文。
二、本件原裁定係以：公務員權益之保障依復審、再復審、申訴、再申訴之程序為之
    ，為公務員保障法第四條所明定。又依司法院釋字第一八七號、二○一號、二四
    三號、二六六號、二九八號、三一二號、三二三號、三三八號解釋意旨，須足以
    改變公務員身分關係、於公務員權利有重大影響之處分，或基於公務員身分所生
    之公法上財產上請求權事項，始可提起行政爭訟請求救濟。若未改變公務員身分
    之記大過、記過處分、考績評定、機關內部所發之職務命令或就所提供之福利措
    施等管理事項，僅得依公務人員保障法所定申訴、再申訴程序尋求救濟。另申訴
    、再申訴程序並無準用訴願法之規定，故縱使不服公務人員保障暨培訓委員會所
    為之再申訴決定，亦無提起行政訴訟之餘地。抗告人原係相對人草屯車站站務員
    ，因考成事件，不服相對人九十年三月二十日九○台汽人字第九○二○一二一九
    號考成通知書核布其八十九年年終考成考列乙等，然並未改變其身分關係，既已
    循申訴、再申訴程序為救濟，揆諸首開說明，自不得提起行政訴訟。其不得提起
    而提起行政訴訟，顯非合法等情為由，駁回抗告人在原審之起訴，經核並無違誤
    。抗告意旨略謂：相對人對抗告人所為考成嚴重疏失，造成抗告人實質權益損失
    ，依行政程序法第九十二條、訴願法第三條，應屬單方行政處分，準此提起抗告
    ，以維權益等語。惟查本件抗告人八十九年年終考成考列乙等，並未改變其身分
    關係，僅得循申訴、再申訴程序請求救濟，其提起行政訴訟並非合法，業據原裁
    定明，抗告人仍執前詞提起抗告，為無理由，應予駁回。又本件起訴既非合法
    ，抗告人其餘實體上之主張，即毋庸審究，附此明。
三、依行政訴訟法第二百七十二條、第一百零四條、民事訴訟法第四百九十二條第一
    項、第九十五條、第七十八條，裁定如主文。
中    華    民    國    九十二      年      六        月    二十六      日
                    最 高 行 政 法 院  第 四 庭
                                審 判 長 法  官      廖  政  雄
                                         法  官      趙  永  康
                                         法  官      林  清  祥
                                         法  官      鍾  耀  光
                                         法  官      姜  仁  脩
右  正  本  證  明  與  原  本  無  異
                                         法院書記官  張  雅  琴
中    華    民    國    九十二      年      六        月    二十七      日


司法院資訊處製作；財團法人民間司法改革基金會備份。
